臺灣高等法院臺中分院刑事判決　　　　　　　　　九十四年度上易字第四七五號
　　上　訴　人
　　即　被　告　乙○○
右上訴人因竊盜案件，不服臺灣台中地方法院九十四年度易字第四六二號中華民國九
十四年三月十八日第一審判決（起訴案號：臺灣台中地方法院檢察署九十四年度偵字
第一五三八號），提起上訴，本院判決如左：
    主      文
上訴駁回。
    事      實
一、乙○○有多次竊盜前科，素行不佳，其於民國 (下同 )九十二年間，復因竊盜案
    件，經臺灣南投地方法院於九十二年十一月二十四日以九十二年度投刑簡字第七
    九三號判處有期徒刑六月確定，乙○○於九十三年四月二日經送監執行，甫於九
    十三年十月一日執行完畢，詎其仍不知悔悟，於九十四年一月十二日十三時許，
    騎乘自己所有，未懸掛車牌之重型機車一部，行經臺中市○○路二００號英才郵
    局前，瞥見丙○○所駕駛之車牌號碼ＱＵ－六四五八號自用小客車，因丙○○進
    入郵局內辦事疏未上鎖，乃認有機可趁，竟基於意圖為自己不法所有之犯意，開
    啟車門進入該部自小客車內，竊取丙○○所有吊掛於駕駛座椅之公事包一只，內
    含摩托羅拉牌行動電話二支、懷錶一支、印章一個、計算機一台、筆記簿三本等
    物。嗣於同日十四時三十分許，乙○○騎乘前揭機車行經臺中市○區○村路○○
    ○街口時，因機車未懸掛車牌，為警攔檢盤查，而於機車置物箱內發現丙○○所
    遺失之前開物品，始進而查悉上情。
二、案經臺中市警察局第一分局報請臺灣臺中地方法院檢察署檢察官偵查起訴。
    理      由
一、訊據被告乙○○固坦承為警攔檢盤查，於其所騎乘機車置物箱內查獲被害人丙○
    ○遭竊之內含摩托羅拉牌行動電話二支、懷錶一支、印章一個、計算機一台、筆
    記簿三本等物品之公事包一只等情，惟矢口否認犯竊盜罪行，辯稱：丙○○遭竊
    之物品，係伊於被查獲不到一分鐘前在臺中市○○路聯勤招待所圍牆那邊檢到的
    ，伊並未看清楚裡面係什麼東西，非伊竊取，伊當日十二時十五分起床後，先到
    大智路吃麵，再到德安百貨附近遊戲場打電動玩具，丙○○掉東西時伊不在案發
    現場，如係伊所竊何以在案發現場附近被查獲云云。經查，被害人丙○○所有之
    公事包係於右揭時地失竊之事實，業據證人丙○○於偵查、原審時指陳：伊於案
    發當日出門時，將該公事包吊掛於汽車駕駛座椅上，之後即至聯勤招待所上班，
    在聯勤招待所內應不致被竊。嗣伊於當日中午一時許至英才郵局寄送物品，第一
    件時因雙手均拿重物，無法以手按汽車遙控器上鎖即進入郵局內，第二件較輕伊
    有按遙控器關門，前後不到二分鐘，歹徒應是趁此時進入伊車內拿取該公事包。
    伊離開郵局時並未察覺公事包已遭竊，之後伊前往中山醫學大學附設醫院大慶院
    區與副院長洽談商務，將車停置於醫院醫生之專屬停車場內，因有警衛看管，亦
    不可能遭竊。談話中，即有派出所員警打電話告知伊查獲伊之公事包，伊至此時
    方知公事包已被人取走等語甚詳（見偵查卷四五頁至第四六頁，本院卷第三七頁
    至第四二頁），於本院時指稱：伊家住美村路，伊到聯勤那邊辦事情，辦完後到
    郵局去寄兩件東西到日本，因為東西很重伊分批搬，伊先搬第一件但是伊沒有關
    門，因為很重沒有手再去按遙控器，第二件伊有按遙控器關門，伊從郵局出來後
    在車子裡面發現多了壹支原子筆，車窗、車門都沒有被破壞，伊想有可能是那段
    時間丟掉的，伊到美村路郵局那邊沒有拿下公事包等語。且有臺中市警察局第一
    分局贓物認領保管單一紙在卷可憑（見偵查卷第三三頁），以被害人與被告並不
    相識，衡情當不致虛述公事包失竊情節，故陷被告犯竊盜罪行之理，該公事包及
    其內含物品應係於事實欄所述之時地為人所竊取，非因疏未注意而致遺失，應可
    認定。被告雖否認竊盜犯行；然查，被告於警局初訊時先陳稱該公事包係自己的
    ，因無法清楚陳明公事包內有何物品，又改稱公事包係其老闆所交付，但復無法
    聯絡其所謂之老闆至警局說明，始改口稱公事包係其拾獲（見偵查卷第一四頁）
    。嗣經訊之於何處撿取，被告於偵查中先供稱：該公事包係遭警察盤查前一分鐘
    在臺中市○○路招待所旁邊之四方型垃圾桶撿到的，不知道檢到什麼東西云云（
    見偵查卷第三六頁），嗣又改稱：皮包係在臺中市○○路與美村路的招待所圍牆
    外面之地上撿到的，伊有翻看，裡面有雜記本、手機、懷錶、及其他一些東西云
    云（見偵查卷第四五頁，原審卷第二五頁），其關於公事包之來源，供詞前後反
    覆，尚難採信。況如被告所辯公事包係伊拾獲，則該公事包必係他人行竊後丟棄
    ，行竊者既著手手竊，何以得手後，未將公事包內具有價值之行動電話、懷錶及
    計算機等物品取走，卻予丟棄，與常情有違，至被告就其所辯被害人失竊時未在
    現場，並未能提出證據供調查，另被告於行竊後何以在案發時地被查獲，均難據
    為有利被告之認定。綜上所述，本件事證明確，被告所辯，顯係脫卸之語，不足
    採信，其竊盜犯行應堪認定。
二、核被告乙○○所為，係犯刑法第三百二十條第一項之普通竊盜罪。被告前於九十
    二年間，因竊盜案件，經臺灣南投地方法院於九十二年十一月二十四日以九十二
    年度投刑簡字第七九三號判處有期徒刑六月確定，其於九十三年四月二日經送監
    執行，甫於九十三年十月一日執行完畢，有臺灣高等法院被告全國前案紀錄表在
    卷可查，被告受有期徒刑之執行完畢，五年內再犯本件有期徒刑以上之罪，為累
    犯，應依刑法第四十七條規定加重其刑。原審審酌被告已有多次竊盜前科紀錄，
    素行不佳，有卷附臺灣高等法院被告全國前案紀錄表可查，竟意圖自己不法之所
    有，再犯本件竊盜犯行，顯見其法治觀念淡薄，欠缺對他人財產權尊重之概念，
    及其行為所生之危害暨犯罪後態度等一切情狀，依刑法第三百二十條第一項、第
    四十七條、第四十一條第一項前段、罰金罰鍰提高標準條例第一條前段、第二條
    量處有期徒刑六月，並諭知易科罰金之折算標準，核其認事、用法、量刑均無不
    當，被告上訴否認犯罪並無理由，應予駁回。
三、據上論斷，應依刑事訴訟法第三百六十八條，判決如主文。
    本案經檢察官甲○○到庭執行職務。
中      華      民      國      九十四  年      五      月      十二    日
                                臺灣高等法院臺中分院刑事第九庭
                                      審判長法  官  陳  筱  珮
                                            法  官  張  國  忠
                                            法　官　康　應　龍
右正本證明與原本無異。
不得上訴。
                                            書記官  許  書  瑜
中      華      民      國      九十四  年      五      月      十六    日
                                                                        Ａ
